# 借款利息资本化问题

提问人：lbwl 时间：2010-09-27 22:48:38
我公司为某个项目专门借款 5000 万，但实际用到这个项目上是 2000 万，其余 3000 万给子公司做委贷了，那么这 5000 万的贷款利息我怎么处理，是全部资本化吗，还是那 3000 万费用化，但我想了想专门借款不能随便借给子公司吧，我们公司这样做是不是有点问题。 为什么我问这个问题，是因为我们单位的领导她是按项目考核业绩，她觉得如果这个贷款没给这个项目就别往这个项目记，他的意思是哪个子公司项目上有需要通过委贷给子公司，但这样做我就不知道我这利息该咋做了，请大家帮帮忙

回答人：chenyiwei
1 、将借款 3000 万元转贷给子公司，实际上专门借款已被挪用，被挪用部分不能再视为专门借款。由于该被挪用部分并未形成符合资本化条件的资产支出，因此相关利息不能资本化。 准则中所说的“暂时闲置的专门借款资金的短期投资”，最终相关的借款资金还是要用回到项目上。因此你说的这种情况不属于“闲置专门借款资金的短期性投资”。 2 、合并报表层面，所抵销的应当是你公司的内部委贷利息收入和与之等额的你公司支付给银行的费用化利息支出，因为该交易站在整个集团层面考虑，相当于还是子公司直接借入借款用于其房地产开发项目，所以子公司帐面上已经资本化计入开发成本的利息不作抵销处理。

回答人：chenyiwei
回复 报纸 lbwl 的帖子需要注意一点：如果向银行借款和转贷给子公司用于房地产开发项目这两者之间存在利率差的，则在子公司个别报表层面，其资本化利息是按照母公司的转贷利率计算的，但到了合并报表层面，就需要改按该笔资金最初向银行借入时的利率计算，因而在合并层面可能需要进行调整。